臺灣板橋地方法院刑事判決　　　　　　　95年度易字第2425號
公　訴　人　臺灣板橋地方法院檢察署檢察官
被　　　告　丁○○
上列被告因竊盜案件，經檢察官提起公訴（九十五年度偵字第二
三○七一號、第二二八五七號），被告於本院準備程序中就被訴
之事實為有罪之陳述，經本院合議庭裁定由受命法官獨任進行簡
式審判程序審理，判決如下：
    主  文
丁○○收受贓物，累犯，處有期徒刑參月。又共同竊盜未遂，累
犯，處有期徒刑柒月。又竊盜，累犯，處有期徒刑參月。又侵占
遺失物，處罰金新臺幣參仟元，如易服勞役，以新臺幣壹仟元折
算壹日。應執行有期徒刑壹年，罰金新臺幣參仟元，罰金如易服
勞役，以新臺幣壹仟元折算壹日。
    事  實
一、丁○○前有違反毒品危害防制條例、竊盜等前科，復因違反
    毒品危害防制條例案件，經本院以九十三年度訴字一六三一
    號刑事判決判處有期徒刑十一月、七月，應執行有期徒刑一
    年四月，嗣經臺灣高等法院以九十四年度上訴字第六七○號
    判決上訴駁回而確定，於民國九十五年六月十四日縮短刑期
    執行完畢。
二、丁○○仍不知悔改，分別為下列收受贓物及竊盜犯行：
  (一)丁○○明知車牌號碼ＨＸＦ─四八三號重型機車，為來路不
    明之贓物（該機車係己○○所有，於九十五年九月二十二日
    下午七時許，在臺北縣三峽鎮○○路與國慶路口遭竊），竟
    基於收受贓物之犯意，於九十五年九月二十五日某時，自姓
    名年籍不詳綽號「阿斌」之成年友人借得該機車後，供己騎
    乘，嗣於同日晚間下午十時三十分許騎乘該機車，行經臺北
    縣三峽鎮○○路二一三號成福國小前，經警盤檢不停而棄車
    逃逸，路人曹芳武見狀旋與警員合力追捕，惟丁○○仍逃逸
    無蹤，迄同年十月二日下午四時三十分許，始在臺北縣三峽
    鎮○○路三十四號前，為警逮捕，而循線查悉上情。
  (二)丁○○意圖為自己不法之所有，於九十五年九月二十七日晚
    間九時三十分許，在臺北縣三峽鎮○○路二十二號前，拾獲
    他人遺失之機車鑰匙一支後，將之侵占入己。丁○○及戊○○（由本院另行審結）為竊取機車以供己駕駛返回丁○○住
    處，旋共同基於意圖為自己不法所有之犯意聯絡與行為分擔
    ，推由戊○○負責把風，丁○○則持上開拾獲之鑰匙，在臺
    北縣三峽鎮○○路二十二號對面，著手將鑰匙插入乙○○所
    有之車牌號碼為ＷＳＰ─四○三號輕型機車電門鑰匙孔，欲
    竊取該車，惟因無法發動而未得逞，經乙○○及友人甲○○
    發現，隨即報警處理；丁○○與戊○○即接續於同日晚間九
    時三十五分許，步行至臺北縣三峽鎮○○路十六巷巷口，著
    手將上開鑰匙插入壬○○所有車牌號碼Ｋ二Ｚ─一三五號重
    型機車電門鑰匙孔，欲竊取該車，惟仍因無法發動而未得逞
    ；丁○○與戊○○再接續於同日下午九時四十分許，步行至
    臺北縣三峽鎮○○路二號前，著手將上開鑰匙插入辛○所有
    車牌號碼ＯＹＥ─三○二號重型機車電門鑰匙孔，欲竊取該
    車時，為警當場查獲，並扣得上開鑰匙一枝，而未得逞。
  (三)丁○○意圖自己不法之所有，於同年十月二日下午四時許，
    在臺北縣三峽鎮○○路二一一巷二弄三號前，竊取庚○○所
    有，放置於該處之變壓器一具，嗣於同日下午四時三十分許
    ，在臺北縣三峽鎮○○路三十四號為警查獲，並起出前開變
    壓器一具。
三、案經臺北縣政府警察局三峽分局報告臺灣板橋地方法院檢察
    署檢察官偵查起訴。
    理  由
壹、程序方面
    刑事訴訟法第二百七十三條之一第一項規定除被告所犯為死
    刑、無期徒刑、最輕本刑為三年以上有期徒刑之罪、或高等
    法院管轄第一審案件者外，於審判期日前之程序進行中，被
    告先就被訴事實為有罪之陳述時，審判長得告知被告簡式審
    判程序之旨，並聽取當事人、代理人、辯護人及輔佐人之意
    見後，裁定進行簡式審判程序。本案被告丁○○被訴竊盜等
    案件，非前開不得進行簡式審判程序之案件，經被告於本院
    審理時就被訴之事實為有罪之陳述，且經本院告知被告簡式
    審判程序之旨，聽取被告及檢察官之意見後，爰依刑事訴訟
    法第二百七十三條之一第一項規定裁定改依簡式審判程序審
    判之，先予敘明。
貳、實體方面
一、犯罪事實之認定：
　(一)訊據被告丁○○除就犯罪事實二(二)竊盜部分否認係與同案被
  告戊○○基於竊盜之共同犯意聯絡，辯稱：戊○○不知道伊在
  偷機車云云外，餘均於本院準備程序及審理時坦承不諱，且經
  被害人己○○、乙○○、壬○○、辛○、庚○○及目擊證人曹
  芳武於警詢時證述明確，復據目擊證人即被害人乙○○、乙○○之友人甲○○於偵查時結證：其等看到被告丁○○用鑰匙去
  試開機車，戊○○在旁邊把風等語甚詳，並有贓物認領保管單
  三紙、車籍作業系統查詢認可資料三份及現場照片八幀在卷可
  憑，及上開被告丁○○拾獲之鑰匙一枝扣案可資佐證，被告前
  述自白與事實相符，堪以信實。至被告雖辯稱：戊○○不知道
  伊在偷機車云云，然而，目擊證人乙○○、甲○○於偵查時已
  結證其等看到同案被告戊○○在旁邊把風等語明確，足見被告
  辯稱上情，顯係迴護之詞，不足採信。從而，本件事證明確，
  被告丁○○上揭犯行堪以認定，應依法論科。
二、論罪科刑之法律適用：
  (一)核被告丁○○所為，就犯罪事實二(一)部分，係犯刑法第三百
    四十九條第一項之收受贓物罪；就犯罪事實二(一)部分，係犯
    刑法第三百三十七條之侵占遺失物罪及同法第三百二十條第
    三項、第一項之竊盜未遂罪；就犯罪事實二(三)部分，係犯刑
    法第三百二十條第一項之竊盜罪。
    被告與同案被告戊○○就
    犯罪事實二(二)竊盜機車之犯行，有犯意聯絡與行為分擔，為
    共同正犯。被告就犯罪事實二(二)先後竊取被害人乙○○、壬○○及辛○之機車而未遂之行為，係基於同一竊盜機車之犯
    意於密接時地之接續行為，只論以一罪。又被告有如事實欄
    所載犯罪科刑及刑之執行情形，有臺灣高等法院被告前案紀
    錄表在卷可稽，其於有期徒刑執行完畢後五年內，故意再犯
    本案有期徒刑以上之罪，為累犯，應依法加重其刑。再被告
    所犯上開四罪，犯意各別，行為互殊，應予分論併罰。爰審
    酌被告有如事實欄所示之刑事犯罪紀錄，有臺灣高等法院被
    告前案紀錄表在卷可憑，素行非佳，竟於前案甫執行完畢後
    ，猶不知悛悔，再犯本案，及其犯罪之動機、目的、所為危
    害社會治安及侵害個人法益，並兼衡其於犯罪後坦承犯行、
    態度尚稱良好等一切情狀，分別量處如主文所示之刑，並定
    其應執行刑及就罰金刑部份諭知易服勞役之折算標準，以示
    懲儆。
  (二)扣案機車鑰匙一枝，為被告侵佔他人遺失之物，原所有人仍
    有請求返還之權，非被告所有之物，亦非違禁物，爰不予宣
    告沒收。
據上論斷，應依刑事訴訟法第二百七十三條之一第一項、第二百
九十九條第一項前段，刑法第二十八條、第三百二十條第一項、
第三項、第三百三十七條、第三百四十九條第一項、第四十七條
第一項、第四十二條第三項、第五十一條第五款，刑法施行法第
一條之一，判決如主文。
本案經檢察官丙○○到庭執行職務。
中　華　民　國　 九十六 　　年　　三　　月　　十五　　日
                  刑事第十庭    法　官　張筱琪
以上正本證明與原本無異。
　　　　　　　　　　　　　　　　書記官　廖舜宜
中　華　民　國　 九十六 　　年　　三　　月　　十五　　日
附錄本案論罪科刑法條全文：
中華民國刑法第三百二十條
 (普通竊盜罪、竊佔罪)
意圖為自己或第三人不法之所有，而竊取他人之動產者，為竊盜
罪，處五年以下有期徒刑、拘役或五百元以下罰金。
意圖為自己或第三人不法之利益，而竊佔他人之不動產者，依前
項之規定處斷。
前二項之未遂犯罰之。
中華民國刑法第三百三十七條
（侵占遺失物罪）
意圖為自己或第三人不法之所有，而侵占遺失物、漂流物或其他
離本人所持有之物者，處五百元以下罰金。
中華民國刑法第三百四十九條
（普通贓物罪）
收受贓物者，處三年以下有期徒刑、拘役或五百元以下罰金。
搬運、寄藏、故買贓物或為牙保者，處五年以下有期徒刑、拘役
或科或併科一千元以下罰金。
因贓物變得之財物，以贓物論。
